【裁判字號】    90,上易,972
【裁判日期】    900809
【裁判案由】    傷害
【裁判全文】
臺灣高等法院臺南分院刑事判決          九十年度上易字第九七二號  Ａ
      上  訴  人  臺灣雲林地方法院檢察署檢察官
      被      告  乙  ○  ○
右上訴人因被告傷害案件，不服臺灣雲林地方法院九十年度易字第二九一號中華民國
九十年四月三十日第一審判決（起訴案號：臺灣雲林地方法院檢察署九十年度偵字第
一三七一號），提起上訴，本院判決如左：
      主      文
上訴駁回。
      事      實
一、乙○○與甲○係夫妻關係，於民國九十年三月六日下午三時許，在雲林縣口湖鄉
    ○○村○○路二二巷五之一號住處，因家務細故發生爭執，乙○○竟基於傷害之
    犯意，徒手毆打甲○腰部及背部，致甲○受有左腰、雙手臂多處挫傷、皮下瘀血
    等傷害。
二、案經甲○訴由臺灣雲林地方法院檢察署檢察官偵查起訴。
      理      由
一、訊據被告乙○○矢口否認於上開時地手毆打其妻甲○，辯稱：當天只吵架爭執，
    並未毆打等語。惟查被告確於上開時地徒手毆打甲○腰部及背部，致甲○受有左
    腰、雙手臂多處挫傷、皮下瘀血等情，業據甲○於偵查、原審及本院審理時指訴
    明確，並有診斷書及照片六張附卷可按（附於偵查卷第十七頁至二十頁）。
二、被告雖辯稱：告訴人甲○手部所受傷害，並非伊毆打所致，惟查被告於偵查中稱
    ：「因賣蚵的錢發生爭執，所以忍不住才打她」。原審審理時亦供承：「因她拉
    破我的衣服，我才打她」、「當天告訴人抱住我不讓伊出去，我將上衣脫給她，
    後來她又抱住我的腳，我用手毆打她腰部，讓她放手，我就出去」等語（見偵查
    卷第十五頁、原審卷第十一頁、第十二頁），則被告傷害之犯行，已甚明確，事
    後空言否認，顯係卸責之詞，不足採信。犯行應堪認定。
三、查被告傷害人之身體，核其所為，係犯刑法第二百七十七條第一項之傷害罪。被
    告前於八十九年一月十一日，因毆打其妻甲○，雖經臺灣雲林地方法院於八十九
    年二月二十四日以八十九年家護字第十三號核發保護令，惟該保護令有效其間為
    十月。即於八十九年十二月底失效，故被告再於九十年三月六日毆打其妻甲○，
    即無家庭暴力防治法之適用，並予敘明。原審審理結果，認被告罪證明確，適用
    刑法第二百七十七條第一項、第四十一條第一項前段，罰金罰鍰提高標準條例第
    一條前段、第二條並審酌被告與告訴人間係夫妻關係，其因夫妻間意見不合、溝
    通不良而犯本案，所犯情節尚非重大，及其犯罪之動機、目的、手段、所生危害
    、犯後態度等一切情狀，量處拘役伍拾玖日，並諭知易科罰金以參佰元折算壹日
    ，認事用法俱無不合，量刑亦稱妥適，檢察官上訴意旨認原審量刑太輕，指摘原
    判決不當，並無可取，為無理由，應予駁回。
據上論斷，應依刑事訴訟法第三百六十八條，判決如主文。
本案經檢察官吳忠賢到庭執行職務。
中    華    民    國      九十    年      八      月        九        日
                                  臺灣高等法院臺南分院刑事第六庭
                                      審判長法官  楊    明    章
                                            法官  徐    宏    志
                                            法官  戴    勝    利
右正本證明與原本無異。
不得上訴。
                                      法院書記官  吳    銘    添
中    華    民    國      九十      年      八      月        十        日
附錄：本判決論罪科刑法條：
刑法第二百七十七條：傷害人之身體或健康者，處三年以下有期徒刑、拘役或一千元
                    以下罰金。
                    犯前項之罪因而致人於死者，處無期徒刑或七年以上有期徒刑
                    致重傷者，處三年以上十年以下有期徒刑。


司法院資訊處製作；財團法人民間司法改革基金會備份。
